臺灣臺中地方法院刑事判決
110年度簡上字第543號
上  訴  人  臺灣臺中地方檢察署檢察官
被      告  賴榮銘



上列上訴人因被告妨害自由案件，不服本院110年度簡字第817號
中華民國110年10月4日第一審簡易判決（起訴案號：110年度偵
字第 4557號），提起上訴，本院管轄之第二審合議庭判決如下
：
    主    文
上訴駁回。
    犯罪事實及理由
一、本案經本院審理結果，認原審判決認事用法及量刑均無不當
    ，應予維持，除證據部分應補充「被告於本院審理時之自白
    」外，並引用本院第一審刑事簡易判決書及原審判決引自臺
    灣臺中地方檢察署檢察官起訴書所記載之犯罪事實、證據及
    理由（如附件）。
二、檢察官循告訴人郭博瑞之請求提起上訴，上訴意旨略以：被
    告在緩起訴期間對告訴人再犯本案恐嚇犯行，顯不知悔悟，
    且本案改持大型叉子作勢攻擊追趕告訴人，該大型叉子，係
    客觀上可能對人之生命、身體造成重大危害之器具，是被告
    恐嚇犯行已對於告訴人之心理造成重大損害。再者，被告就
    本案犯行於原審之準備程序雖最後坦承犯行，但其一開始於
    警詢時、偵訊中、原審訊問及準備程序中均否認犯行，且未
    曾向告訴人道歉或和解，可見其犯後態度不佳。原審判決僅
    判處被告拘役30日，得易科罰金，尚嫌過輕，難收懲儆之效
    ，尚難謂符合罪刑相當原則等語。
三、按刑罰之量定，屬法院自由裁量之職權行使，應審酌刑法第
    57條所列各款事由及一切情狀，為酌量輕重之標準，並非漫
    無限制；量刑輕重係屬事實審法院得依職權自由裁量之事項
    ，苟已斟酌刑法第57條各款所列情狀而未逾越法定刑度，不
    得遽指為違法；且在同一犯罪事實與情節，如別無其他加重
    或減輕之原因，下級審量定之刑，亦無過重或失輕之不當情
    形，則上級審法院對下級審法院之職權行使，原則上應予尊
    重（最高法院72年台上字第6696號、75年台上字第7033號判
    例及85年度台上字第2446號判決意旨參照）。
四、經查，被告坦承本件犯行，且對於原審判決認定事實、所憑
    證據及適用法律等均不爭執（見本院簡上卷第52、93頁），
    原審認被告犯罪事證明確，適用刑法第305條、第41條第1項
    前段，刑法施行法第1條之1 第1項等規定，逕予簡易判決處
    刑，並審酌被告前於民國109年間對告訴人郭博瑞為恐嚇危
    害安全之犯行，業經臺灣臺中地方檢察署檢察官以109年度
    偵字第21323號為緩起訴處分在案，其竟未思悔改，又於緩
    起訴期間對告訴人為本案犯行，實屬不該，惟念及被告犯罪
    後終能坦承犯行之態度，兼衡其自陳為農工畢業、已退休、
    需扶養90歲之母親、家庭經濟為勉持之生活狀況（見本院易
    字卷第137頁及偵卷第19頁警詢調查筆錄受詢問人「家庭經
    濟狀況」欄之記載）等一切情狀，量處拘役30日，並諭知如
    易科罰金之折算標準，經核原審判決認事用法並無違誤，原
    審顯已就被告之犯罪情節、終於原審審理時坦承犯行之犯後
    態度等節，具體斟酌刑法第57條所列情形而為量刑，未有偏
    執一端，而失過輕之情事，依前揭說明，不得遽指為違法，
    本院應予尊重，則檢察官上訴意旨所載被告於緩起訴再犯本
    案犯行對告訴人所生危害、直至原審準備程序始坦承犯行等
    情，均經原審予以審酌，並非未予斟酌。至檢察官上訴意旨
    雖又以被告迄今未與告訴人達成道歉及和解為由，認被告犯
    後態度惡劣，指摘原審量刑過輕，惟被告與告訴人未能和解
    之結果，雖可作為被告犯罪後態度之量刑參考，然並非唯一
    之考量，被告於原審準備程序時，對自身犯行坦認在卷（見
    本院易字卷第136頁），足見其已知錯，要不能以其曾否認
    犯行，即認被告犯後態度不佳；再本案經本院安排調解，於
    調解期日僅被告到場，告訴人則未到場，致該調解期日無法
    進行乙情，有本院報到單、調解結果報告書在卷可查（見本
    院簡上卷第43、45頁），已足認被告確有賠償告訴人以彌補
    損失之誠意，本件未能達成調解，實難全然苛責於被告，不
    應僅以雙方未能達成調解，即認被告犯後態度非佳，自無此
    為由加重其刑之必要，準此，檢察官以前揭理由指摘原審量
    刑過輕，均非可採。
五、綜上所述，檢察官上訴意旨所指摘各情，均無理由，其上訴
    應予駁回。
據上論斷，應依刑事訴訟法第455條之1第1項、第3項、第364條
、第373條、第368條，判決如主文。
本案經檢察官陳建文提起公訴、檢察官林卓儀提起上訴，檢察官
陳永豐到庭執行職務。
中　　華　　民　　國　　111 　年　　4 　　月　　12　　日
                  刑事第七庭  審判長法  官  尚安雅
                                    法  官  丁智慧
                                    法  官  林忠澤　　
以上正本證明與原本無異。
不得上訴。
　　　　　　　　　　　　　　　　　　書記官  許采婕
中　　華　　民　　國　　111 　年　　4 　　月　　14　　日
附件：
臺灣臺中地方法院刑事簡易判決
                                      110年度簡字第817號
公  訴  人  臺灣臺中地方檢察署檢察官
被      告  賴榮銘
上列被告因妨害自由案件，經檢察官提起公訴（110 年度偵字第
4557號），因被告自白犯罪（110 年度易字第666號），本院認
宜以簡易判決處刑，逕以簡易判決處刑如下：
    主    文
賴榮銘犯恐嚇危害安全罪，處拘役參拾日，如易科罰金，以新臺
幣壹仟元折算壹日。
    犯罪事實及理由
一、本案犯罪事實及證據，除證據部分補充「被告賴榮銘於本院
    準備程序時之自白」外，餘均引用如附件臺灣臺中地方檢察
    署檢察官起訴書之記載。
二、核被告所為，係犯刑法第305 條之恐嚇危害安全罪。爰審酌
    被告前於民國109年間對告訴人郭博瑞為恐嚇危害安全之犯
    行，業經臺灣臺中地方檢察署檢察官以109年度偵字第21323
    號為緩起訴處分在案，其竟未思悔改，又於緩起訴期間對告
    訴人為本案犯行，實屬不該，惟念及被告犯罪後終能坦承犯
    行之態度，兼衡其自陳為農工畢業、已退休、需扶養90歲之
    母親、家庭經濟為勉持之生活狀況（見本院易字卷第137頁
    及偵卷第19頁警詢調查筆錄受詢問人「家庭經濟狀況」欄之
    記載）等一切情狀，量處如主文所示之刑，並諭知易科罰金
    之折算標準。
三、依刑事訴訟法第449 條第2 項、第3 項、第454 條第2 項，
    刑法第305 條、第41條第1 項前段，刑法施行法第1 條之1 
    第1 項，逕以簡易判決處刑如主文。
如不服本判決，得於判決書送達後20日內向本院提出上訴書狀（
須附繕本）。
中　　華　　民　　國　　110 　年　　10　　月　　4 　　日
                  刑事第二十庭  法  官  黃凡瑄
以上正本證明與原本無異。
告訴人或被害人如不服判決，應備理由具狀向檢察官請求上訴，
上訴期間之計算，以檢察官收受判決正本之日起算。
　　　　　　　　  　　　　　    書記官  林鼎嵐
中　　華　　民　　國　　110 　年　　10　　月　　5 　　日
附錄本案論罪科刑法條：
中華民國刑法第305條
以加害生命、身體、自由、名譽、財產之事，恐嚇他人致生危害
於安全者，處2 年以下有期徒刑、拘役或9 千元以下罰金。
附件：
臺灣臺中地方檢察署檢察官起訴書
                                     110年度偵字第4557號
　　被　　　告　賴榮銘　男　61歲（民國00年0月0日生）
　　　　　　　　　　　　住○○市○○區○○路000號
　　　　　　　　　　　　國民身分證統一編號：Z000000000號
上列被告因妨害自由案件，已經偵查終結，認應提起公訴，茲將
犯罪事實及證據並所犯法條分敘如下：
　　　　犯罪事實
一、賴榮銘前因對郭博瑞恐嚇乙案(下稱前案)，經本署緩起訴處
    分，目前尚在緩起訴期間，因不滿郭博瑞拒絕共同負擔其遭
    罰之款項，竟於民國109年11月18日16時7分許，在臺中市龍
    井區舊車路與龍北路2巷口旁農田，基於恐嚇之犯意，持大
    型叉子作勢攻擊郭博瑞，並於追趕郭博瑞過程中，對郭博瑞
    恫稱：回去要找人修理郭博瑞等語，以此加害生命、身體之
    事恐嚇郭博瑞，使郭博瑞心生畏懼，致生危害於郭博瑞之安
    全。
二、案經郭博瑞訴由臺中市政府警察局烏日分局報告偵辦
　　　　證據並所犯法條
一、證據清單及待證事實：
編號 證據名稱 待證事實 1 被告賴榮銘於警詢及偵查中之供述　　 否認有何恐嚇犯行，於警詢時辯稱：伊當時有喝酒，所以沒有印象等語；另於偵查中辯稱：當時雖有拿大型叉子，但是要拿給友人，並未恐嚇郭博瑞。 2 證人即告訴人郭博瑞於警詢及偵查中之指證 全部犯罪事實。 3 員警職務報告、前案和解書、臺中市政府警察局烏日分局龍東派出所偵辦案件資料相片、前案緩起訴處分書 佐證本件犯罪事實。 
二、核被告所為，係犯刑法第305條之恐嚇危害安全罪嫌。
三、依刑事訴訟法第251條第1項提起公訴。
　　此　致
臺灣臺中地方法院
中　　華　　民　　國　 110　　年　　2 　　月　　26　　日
　　　　　　　　　　　　　　　檢　察　官　陳建文
本件正本證明與原本無異
中　　華　　民　　國　 110　　年　　3 　　月　　9 　　日
                              書  記  官  林佳欣 
附錄本案所犯法條全文
中華民國刑法第305條
以加害生命、身體、自由、名譽、財產之事恐嚇他人，致生危害
於安全者，處2年以下有期徒刑、拘役或9千元以下罰金。